臺灣高等法院臺中分院民事裁定　99年度重再字第15號
抗告人　鄭林桂英
　　　　鄭淑俐
　　　　鄭宗銘
　　　　陳台生
相對人　陳靜秋
抗告人因與相對人陳靜秋間請求返還土地等事件，對於中華民國
99年11月29日本院99年度重再字第15號所為裁定提起抗告，本院
裁定如下：
    主  文
原裁定撤銷。
    理  由
一、抗告意旨略以：
    抗告人所有房屋原坐落之土地，為相對人經法院拍賣程序標
    得，相對人即對抗告人提起拆屋還地之訴，嗣第一審判決抗
    告人敗訴後，相對人即供擔保向臺灣彰化地方法院聲請假執
    行，將抗告人所有房屋全部拆除，致抗告人對房屋之所有權
    遭相對人侵害而滅失。又因相對人已將上開土地再轉售第三
    人，並於其上興建房屋，抗告人之權利顯已無法回復原狀，
    乃請求相對人以金錢分別賠償抗告人鄭林桂英新臺幣（下同
    ）300萬元、鄭淑俐400萬元、鄭宗銘100萬元及陳台生100萬
    元，足見抗告人係以侵權行為損害賠償為請求權基礎，且房
    屋既已拆除完畢，並不存在民事訴訟法第77條之1第2項前段
    所稱之「交易價額」，原裁定自應依同項後段規定，以抗告
    人就訴訟標的所有之利益為準，核定本件之訴訟標的價額。
    詎原裁定不察，所核訴訟標的價額遠高於抗告人請求之金額
    ，認事用法顯有違誤，爰提起本件抗告，請求廢棄之，另為
    適法之裁定等語。
二、按第三審法院應以第二審判決確定之事實為判決基礎，第三
    審法院以第二審法院之判決認事用法均無不當而維持第二審
    法院之判決者，當事人如以適用法規顯有錯誤或判決理由與
    主文顯有矛盾為由提起再審之訴，僅得對第三審法院之判決
    為之。若捨第三審判決僅對第二審判決提起再審之訴，則為
    法所不許（最高法院65年度台上字第1276號判例、72年度台
    上字第3563號裁判意旨參照）。
三、本件相對人對抗告人提起拆屋還地訴訟，經臺灣彰化地方法
    院93年度重訴字第62號判決抗告人敗訴後，抗告人提起上訴
    ，經本院99年度重上更（二）字第10號判決駁回其上訴後，
    嗣再提起第三審上訴，經最高法院以99年度台上字第1759號
    判決駁回上訴確定在案，此據抗告人提出上開判決附卷可稽
    。本件抗告人係以確定判決有民事訴訟法第496條第1項第1
    款所定適用法規顯有錯誤之情形，而對之提起再審之訴，依
    同法第499條第1項前段之規定，專屬為判決之最高法院管轄
    ，本院並無管轄權，且經本院另行裁定移送最高法院。是本
    院前於99年11月29日以99年度重再字第15號所為補正裁判費
    之裁定，尚有未當，應予撤銷，由為管轄之最高法院另行酌
    裁。
四、據上論結，本件抗告為有理由，爰依民事訴訟法第490條第1
    項，裁定如主文。
中    華    民    國   100    年    1     月    31    日
                民事第二庭    審判長法  官  邱森樟
                                    法  官  蔡秉宸
                                    法  官  翁芳靜
以上正本係照原本作成。
如不服本裁定應於裁定送達後10日內向本院提出抗告理由狀（須
按他造人數附具繕本），並繳納抗告裁判費新台幣1,000元。
                                    書記官  粘銘環
中    華    民    國   100    年    2     月    1     日
                                                      Ｓ